【裁判字號】    97,審易,1536
【裁判日期】    980331
【裁判案由】    毒品危害防制條例
【裁判全文】
臺灣桃園地方法院刑事判決            97年度審易字第1536號
公  訴  人  臺灣桃園地方法院檢察署檢察官
被      告  甲○○
上列被告因毒品案件，經檢察官提起公訴（97年度毒偵字第4288
號），本院判決如下：
    主  文
甲○○施用第二級毒品，處有期徒刑月，如易科罰金，以新臺
幣壹仟元折算壹日；又施用第二級毒品，處有期徒刑月，如易
科罰金，以新臺幣壹仟元折算壹日。應執行有期徒刑伍月，如易
科罰金，以新臺幣壹仟元折算壹日。
    事  實
一、甲○○前於民國93年間因施用毒品案件，經本院以93年度毒
    聲字第81號裁定送觀察、勒戒，因認無繼續施用毒品之傾向
    ，於93年4 月22日執行完畢釋放出所，並經臺灣桃園地方法
    院檢察署檢察官以93年度毒偵字第93號、第1333號為不起訴
    處分確定。又於93年間因轉讓毒品、販賣毒品案件，經本院
    以93年度訴字第453 號判決判處有期徒刑8 月、5 年6 月，
    應執行有期徒刑6 年確定；上開轉讓毒品罪嗣經本院以96年
    度聲減字第573 號裁定減刑並與不得減刑之上開販賣毒品罪
    合併定應執行有期徒刑5 年8 月確定；刑期自94年4 月26日
    起算，縮刑期滿日為98年8 月5 日，於96年10月26日假釋出
    監併付保護管束，於假釋期間內再犯本案，假釋應予撤銷（
    於本案不構成累犯）。仍不知悔改，復基於施用第二級毒品
    之犯意，於97年1 月23日為警採尿回溯96小時內某時，在臺
    灣區某不詳地點，施用第二級毒品甲基安非他命（起訴書誤
    載為安非他命，應予更正）1 次；復於97年2 月13日為警採
    尿回溯96小時內某時，在臺灣區某不詳地點，施用第二級毒
    品甲基安非他命（起訴書誤載為安非他命，應予更正）1 次
    。嗣經臺灣桃園地方法院檢察署觀護人於上開時間通知甲○
    ○至該署報到，並採尿送臺灣檢驗科技股份有限公司鑑驗均
    呈甲基安非他命類陽性反應而查悉上情。
二、案經臺灣桃園地方法院檢察署檢察官自動簽分偵查起訴。
    理  由
一、被告甲○○對於檢察官所提出之文書證據即臺灣桃園地方法
    院檢察署施用毒品犯受保護管束人採尿報到編號表暨臺灣檢
    驗科技股份有限公司濫用藥物檢驗報告各2 份等均不爭執證
    據能力，本院亦查無證據證明該等證據有不法取得之情事，
    致影響真實性，該等文書亦無刑事訴訟法第159 條之4 之顯
    有不可信之情況或其他不得作為證據之情形，本院認引為證
    據均為適當，依據及類推適用前述「同意性」之傳聞法則例
    外規定，上述文書均具證據能力，合先敘明。
二、訊據被告甲○○矢口否認有何施用第二級毒品犯行，辯稱：
    伊未施用毒品，可能是工作時，被外勞將安非他命放在保力
    達飲料中讓其飲用，始有安非他命類之陽性反應云云。惟查
    ，本件被告分別於97年1 月23日及97年2 月13日採尿，經送
    驗後，均呈甲基安非他命類陽性反應，有臺灣檢驗科技股份
    有限公司濫用藥物檢驗報告2 紙在卷可稽。而前開尿液係被
    告自行排出並密封乙節，業據被告於偵訊時供承在卷，應無
    混淆之虞，若非被告確有施用毒品，尿液中豈會無端產生甲
    基安非他命類陽性反應；復依行政院國軍退除役官兵輔導委
    員會臺北榮民總醫院83年3 月1 日（83）北總內字第135 號
    函文內容所示：「煙毒及安非他命檢驗之步驟主要分為「篩
    檢」與「確認」，以螢光偏極免疫學分析法、薄層分析法篩
    檢，都可能有干擾因素，造成假陽性反應（即會有服用安非
    他命或嗎啡以外的藥，但尿液中卻出現安非他命或嗎啡反應
    之情形）、或假陰性反應（即有服用安非他命或嗎啡，但尿
    液中卻無安非他命或嗎啡反應之情形）；又上開篩檢方法之
    錯誤百分率並非一固定值，而是在不同之條件下有不同之錯
    誤百分比，但如以氣相層析質譜儀分析法做確認，則應不會
    有假陽性反應；亦即任何在初步篩檢中得到陽性反應者，應
    以氣相層析質譜儀做最後確認，才算完成煙毒檢驗工作；綜
    合論之，任何篩檢方法都可能有發生錯誤之情形，故司法判
    決上，應以氣相層析質譜儀之結果做為依據」，本件被告上
    開尿液既經台灣檢驗科技股份有限公司以氣相層析質譜儀分
    析法檢驗後確有甲基安非他命類陽性反應，應可排除假陽性
    之可能。是被告前開尿液經檢驗後確均呈甲基安非他命類陽
    性反應，揆諸前開說明，足認被告確有2 次施用毒品之行為
    。至被告辯稱遭外勞將毒品摻入保力達致誤用云云，查依台
    灣高等法院被告全國前案記錄表顯示，被告曾因施用第二級
    毒品經觀察勒戒，毒品施入身體有何反應被告不可能不知，
    若被告辯稱誤用屬實，則應僅止於一次，不容再犯。且被告
    該次遭查獲後，當對於「外勞」所提供之飲料當有所警戒，
    並應嚴詞拒絕小心謹慎防止「再誤用」，被告捨此不為，於
    第一次遭查獲後二十日內又再遭查獲施用毒品之犯行，足認
    上開辯解係卸責之詞，所辯顯不足採。本件事證明確，被告
    犯行堪以認定。
三、被告前因施用第二級毒品，經本院以93年度毒聲字第81號裁
    定送觀察、勒戒後，因認無繼續施用毒品之傾向，而於93年
    4 月22日執行完畢釋放出所，並由臺灣桃園地方法院檢察署
    檢察官以93年度毒偵字第93號、第1333號為不起訴處分確定
    ，有臺灣桃園地方法院檢察署刑案資料查註紀錄表及臺灣高
    等法院被告前案紀錄表各1 份可參。足認被告係於受觀察勒
    戒執行完畢釋放後，5 年內再犯施用毒品之罪，自應由檢察
    官依法提起公訴。
四、核被告甲○○二次犯行所為，均係犯毒品危害防制條例第10
    條第2 項施用第二級毒品罪。被告持有第二級毒品甲基安非
    他命後，進而施用，其持有之低度行為應被其施用之高度行
    為所吸收，不另論罪。被告所犯上開二罪，犯意各別，應予
    分論併罰。爰審酌被告前已有施用毒品前科，於本件復另行
    施用毒品，顯見其意志不堅，缺乏勒戒動機，其施用毒品足
    以導致精神障礙、性格異常，甚至造成生命危險，戕害一己
    之身體健康，及其犯罪後矢口否認犯行，足見毫無悔意等一
    切情狀，各量處如主文所示之刑，並諭知易科罰金之折算標
    準，且依法定應執行刑及易科罰金之折算標準，以示懲儆。
據上論斷，應依刑事訴訟法第299 條第1 項前段、毒品危害防制
條例第10條第2 項，刑法第11條、第51條第5 款、第41條第1 項
前段，判決如主文。
本案經檢察官楊凱真到庭執行職務。
中    華    民    國    98    年    3     月    31    日
                    刑事庭  法  官  林孟宜
以上正本證明與原本無異。
如不服本判決，應於判決送達後10日內向本院提出上訴狀（應附
繕本），其未敘述上訴理由者，應於上訴期間屆滿後20日內補提
理由書狀於本院，上訴於臺灣高等法院。
                            書記官  洪明媚
中    華    民    國    98    年    3     月    31    日
附錄本案論罪科刑法條：
毒品危害防制條例第10條規定：
施用第一級毒品者，處6 月以上5 年以下有期徒刑。
施用第二級毒品者，處3 年以下有期徒刑。


司法院資訊處製作；財團法人民間司法改革基金會備份。
